臺灣臺中地方法院宣示判決筆錄　　　　　96年度訴字第3110號
公　訴　人　臺灣臺中地方法院檢察署檢察官
被　　　告　甲○○
選任辯護人　本院公設辯護人　乙○○
上列被告因違反毒品危害防制條例案件，經檢察官提起公訴（九
十六年度毒偵字第三六八六號、第三七七０號、第三九一九號、
第三九七三號、第四四六四號），本院於中華民國九十六年十月
二十四日十六時，在本院第三法庭宣示判決，出席職員如下：
　　　法　官　陳思成
　　　書記官　張宏清
法官起立朗讀判決主文、犯罪事實要旨、處罰條文及告以上訴限
制、期間並提出上訴狀之法院，且諭知記載其內容：
一、主    文：
甲○○施用第一級毒品，處有期徒刑壹年壹月；扣案之第一級毒
品海洛因柒包（合計毛重伍點柒捌公克）沒收銷燬之；電子磅秤
壹台、封口機壹台、分裝毒品吸管貳支、塑膠湯匙貳支、夾鏈袋
陸個及析離毒品後所餘空包裝袋柒個，均沒收。又施用第二級毒
品，處有期徒刑壹年壹月；扣案之第二級毒品甲基安非他命伍包
（合計毛重柒點柒伍公克）沒收銷燬之；安非他命吸食器貳組、
電子磅秤壹台、封口機壹台、分裝毒品吸管貳支、塑膠湯匙貳支
、夾鏈袋陸個及析離毒品後所餘空包裝袋伍個，均沒收。主刑部
分應執行有期徒刑貳年。
二、犯罪事實要旨：
甲○○前於民國九十二年間，曾因施用毒品案件，經依法院裁定
送觀察勒戒後，認無繼續施用毒品之傾向，而由臺灣臺中地方法
院檢察署檢察官於九十二年五月六日以九十二年度毒偵緝字第九
０號為不起訴處分確定（觀察勒戒執行至九十二年五月七日完畢
釋放）；詎甲○○仍不知戒絕，其明知毒品海洛因業經公告列為
毒品危害防制條例之第一級毒品，不得非法持有、施用，因未戒
除施用毒品海洛因之惡習，仍於上開觀察勒戒執行完畢釋放後之
五年內，基於反覆、延續施用第一級毒品海洛因之單一行為決意
，自九十六年七月十六日二十二時許起，至同年八月八日二十三
時許止之密切接近時間內，在隨機停放於臺中市○○地○路旁之
座車內，以將少許毒品海洛因摻入香菸內點燃吸取其煙氣之方式
，施用第一級毒品海洛因多次（施用頻率為每五天一次）。另甲
○○復明知毒品甲基安非他命業經公告列為毒品危害防制條例之
第二級毒品，亦不得非法持有、施用，因未戒除施用毒品甲基安
非他命之惡習，仍於上開觀察勒戒執行完畢釋放後之五年內，基
於反覆、延續施用第二級毒品甲基安非他命之單一行為決意，自
九十六年六月二十七日二十時許起，至同年八月九日十八時許止
（起訴書誤繕為八月八日晚上某時止）之密切接近時間內，分別
在隨機停放於臺中市○○地○路旁之座車與其位於臺中市○○路
友人住處內（詳細地址已不復記憶），以將毒品甲基安非他命置
於玻璃球上加熱燒烤，使之產生煙霧後，再以口鼻吸取其煙氣之
方式，施用毒品甲基安非他命多次（施用頻率為每二日一次）。
嗣甲○○先後於九十六年六月二十七日二十時三十分許、同年七
月十七日凌晨零時五十分許、同年七月十八日二十三時許、同年
七月二十一日二十三時二十分許及同年八月九日十九時二十分許
，各在其位於臺中市北屯區○○○街二巷三五號住處內、臺中市
北區○○○○街二四０號前、臺中市○區○○路及水源街交叉路
口處、臺中市○○區○○路四段一五一號「虹星汽車旅館」六０
二室內為警查獲，並分別扣得其所購入供施用之毒品海洛因一包
〔毛重０‧二一公克。此施用毒品海洛因部分因為前案（本院九
十六年度訴字第一八六七號）確定判決效力所及，另由檢察官為
不起訴處分，毒品海洛因則另聲請單獨宣告沒收〕、其所有供吸
食毒品甲基安非他命所用之吸食器一組；毒品海洛因二包（合計
毛重０‧八三公克）、毒品甲基安非他命二包（合計毛重０‧七
公克）；毒品海洛因五包（合計毛重四‧九五公克）、毒品甲基
安非他命三包（合計毛重七‧０五公克）、毒品大麻二包（合計
毛重三‧二六公克。此部分持有第二級毒品犯行，另由檢察官分
案偵辦）、甲○○所有供施用毒品海洛因及甲基安非他命所用之
電子磅秤一台、封口機一台、分裝毒品吸管二支、塑膠湯匙二支
、夾鏈袋六個；暨其所有供吸食毒品甲基安非他命所用之吸食器
一組。甲○○五次為警查獲後，且均經員警徵得其同意後，採集
尿液送請鑑驗，因皆有嗎啡（毒品海洛因之代謝物）及甲基安非
他命呈現陽性反應，始由警進而查悉上情。
三、處罰條文：
毒品危害防制條例第十條第一項、第二項、第十八條第一項前段
，刑法第十一條、第三十八條第一項第二款、第五十一條第五款
。
四、協商判決除有刑事訴訟法第四百五十五條之四第一項第一款
    於本訊問程序終結前，被告撤銷協商合意或檢察官撤回協商
    聲請者；第二款被告協商之意思非出於自由意志者；第四款
    被告所犯之罪非第四百五十五條之二第一項所定得以協商判
    決者；第六款被告有其他較重之裁判上一罪之犯罪事實者；
    第七款法院認應諭知免刑或免訴、不受理者情形之一，及違
    反同條第二項「法院應於協商合意範圍內為判決；法院為協
    商判決所科之刑，以宣告緩刑或二年以下有期徒刑、拘役或
    罰金為限」之規定者外，不得上訴。
五、如不服本判決，而有上開可得上訴情形，得自收受宣示判決
    筆錄送達之日起十日內，敘明具體上訴理由，向本院提出上
    訴書狀，上訴於第二審法院。
中　　華　　民　　國　　96　　年　　10　　月　　24　　日
                  刑事第三庭  法  官  陳思成
                              書記官  張宏清
上正本證明與原本無異。
上訴書如未敘述理由，應於上訴期間屆滿後20日內補提理由書於
本院。
                              書記官  張宏清
中　　華　　民　　國　　96　　年　　10　　月　　24　　日
